# 请教陈版，可供出售金融资产披露问题

提问人：chenyiwei 时间：2015-06-19 09:14:07
1 、在“可供出售金融资产”的附注中披露的“累计计入其他综合收益的公允价值变动金额”不扣除所得税影响。 2 、在不考虑减值准备因素的前提下，权益工具的成本/债务工具的摊余成本与公允价值的差异等于累计计入其他综合收益的公允价值变动金额。

回答人：chenyiwei
1 、在“可供出售金融资产”的附注中披露的“累计计入其他综合收益的公允价值变动金额”不扣除所得税影响。 2 、在不考虑减值准备因素的前提下，权益工具的成本/债务工具的摊余成本与公允价值的差异等于累计计入其他综合收益的公允价值变动金额。